【裁判字號】    89,易,775
【裁判日期】    891130
【裁判案由】    竊盜
【裁判全文】
臺灣嘉義地方法院刑事判決                          八十九年度易字第七七五號
    公  訴  人  臺灣嘉義地方法院檢察署檢察官
    被      告  丁○○
右列被告因竊盜案件，經檢察官提起公訴（八十九年度偵字第四二六八號），本院判
決如左：
    主  文
丁○○攜帶兇器，毀壞安全設備竊盜，處有期徒刑捌月。扣案之鑰匙壹串沒收之。
    事  實
一、緣丁○○因積欠己○○債務，而將所有已註銷之原車牌號碼ＵＱ－六七一五號、
    引擎號碼ＩＮＸＡＥ００ＢＩＳＺ三００六九三號自小客車質押於己○○，雙方
    約定債權清償期為民國八十九年四月二十日，丁○○屆期如未能清償債務，己○○可將該車出賣，惟屆期丁○○並未清償，己○○乃委託甲○○將該車以新臺幣
    （下同）三萬元價出賣予丙○○，丙○○買受後即將該車放置於未有人居住之嘉
    義縣民雄鄉設○○段四三三地號建鑫中古汽車行倉庫內。丁○○竟意圖為自己不
    法之所有，於八十九年七月十一日二十二時三十分許，攜帶客觀上具有危險性，
    足供凶器使用之老虎鉗、鱷魚鉗、破壞鉗、螺絲起子各一支前往建鑫中古汽車行
    之倉庫，以上開老虎鉗、鱷魚鉗、破壞鉗剪斷倉庫門上作為安全設備之鐵鍊（毀
    損部分未據告訴），以其所有之鑰匙竊取上開自小客車，得手後將該車開至嘉義
    縣溪口鄉○○村○○路旁時，為丙○○發現送警究辦，並扣得老虎鉗、鱷魚鉗、
    破壞鉗、螺絲起子及鑰匙一串等物。
二、案經嘉義縣警察局民雄分局報由臺灣嘉義地方法院檢察署檢察官偵查起訴。
    理  由
一、訊據被告丁○○矢口否認上揭犯行，辯稱：當時伊開另一部車牌號碼ＳＣ－九○○三號小貨車到嘉義師範學院民雄分部路旁睡覺，至晚上十二點將車開至溪口鄉
    ○道中醫診所斜對面空地，伊沒有偷車，扣案之老虎鉗、鱷魚鉗、破壞鉗、螺絲
    起子非伊所有，鑰匙一串為伊所有，但是丙○○要伊去警局時才放在車上。至於
    陳清誠、戊○○、志豪牧場印章及廢棄物清除處理合約書是從ＳＣ－九○三號小
    貨車上拿的，後來要到派出所才放進去上開自小客車云云。惟查：
  （一）被告丁○○因積欠己○○債務，而將所有已註銷之原車牌號碼ＵＱ－六七一
        五號、引擎號碼ＩＮＸＡＥ００ＢＩＳＺ三００六九三號自小客車質押於己○○，雙方約定債權清償期為八十九年四月二十日，而丁○○屆期未能清償
        債務，己○○將該車委託甲○○將該車以三萬元價出賣予丙○○，丙○○買
        受後將該車放置於建鑫中古汽車行倉庫內之事實，業據被告供明，核與證人
        己○○於警訊中證稱：「（問：丁○○於何種情形下將該ＵＱ－六七一五抵
        押給你？）因丁○○積欠我工資約四十萬元，於是丁○○將其汽車ＵＱ－六
        七一五自小客車、電腦、影印機抵押給我」、「因為丁○○未在八十九年四
        月二十日前將積欠四十萬元還清，所以我就拜託我朋友甲○○將該ＵＱ－六
        七一五自小客車買（應係『賣』之筆誤）給建鑫行約三萬三千元整」等語（
        詳警卷第六頁背面）。又證人甲○○於警訊中證稱：「我於八十九年七月十
        日將ＵＱ－六七一五號自小客車售予建鑫中古車行」、「原來車主是丁○○
        ，因為丁○○欠我朋友己○○的工錢，而將ＵＱ－六七一五車子讓渡給我朋
        友己○○，而己○○再委託我將車號ＵＱ－六七一五號給賣掉」，「賣給建
        鑫車行三萬三千元」等語（詳警卷第七頁背面）相符，並有丁○○與己○○
        之契約書附於警卷第十二頁可稽，應為信實。
  （二）被告自承：在引擎號碼ＩＮＸＡＥ００ＢＩＳＺ三００六九三號自小客車內
        查獲之衣物、絲瓜、車輛鑰匙一串為伊所有，而絲瓜是伊於八十九年七月十
        二日零時十五分許嘉義縣溪口鄉○○村路旁摘朋友的絲瓜而得的等語（詳警
        卷第二頁背面）。而被告於八十九年七月十二日零時十五分許，在嘉義縣溪
        口鄉○○村○○路旁為丙○○及警方查獲時，在引擎號碼ＩＮＸＡＥ００Ｂ
        ＩＳＺ三００六九三號自小客車內查獲老虎鉗、鱷魚鉗、破壞鉗、螺絲起子
        各一支及被告所有之鑰匙一串，與戊○○請被告代辦而交予被告保管之陳清
        誠、戊○○、志豪牧場印章及廢棄物清除處理合約書等物之事實，業據證人
        戊○○於警訊中證稱：「（問：為何原因你所有之陳清誠、戊○○及志豪牧
        場印章及廢棄物清除處理合約書會在ＵＱ－六七一五【車牌註銷】失竊車輛
        上？）因我養羊．就委託丁○○到縣政府辦畜牧登記，所以我將印章、志豪
        牧場及我父親陳清誠及我本人戊○○印章及委託清除處理合約書交給丁○○
        處理」等語（詳警卷第九頁背面）；又證人即到場處理之警員乙○○證稱：
        「查獲時看到自小客車駕駛座下發現老虎鉗、鱷魚鉗、破壞鉗、螺絲起子等
        物，鑰匙是插在鑰匙孔，絲瓜放在駕駛座旁的乘客座上，溪民路下崙段旁邊
        有種絲瓜，被告在那裏摘的」、「現場並沒有小貨車，戊○○及志豪牧場印
        章、廢棄物清除處理合約書，也是在自小客車上查獲的，後來這些東西都交
        還戊○○」等語（詳本院八十九年十月三十一日審判筆錄）。若該自小客車
        非被告所竊，則被告所有之鑰匙及保管之陳清誠、戊○○、志豪牧場印章及
        廢棄物清除處理合約書及所摘之絲瓜為何會在前開自小客車上？況被告先於
        警訊中供稱：「（為何原因鳳梨、絲瓜、你的衣服及天主教聖馬爾定醫院收
        據預約單會在失竊ＵＱ－六七一五號自小客車上？）我不知道」等語（詳警
        卷第三頁）、「絲瓜是我摘的，為何會在車上我不知道」、「（鳳梨）是我
        所有，是在民雄鄉興南村江厝店黃昏市場買的，晚上六點時買的」等語（詳
        偵卷第九頁背面），而於本院改稱係丙○○要伊去警局才放在車上云云（詳
        本院八十九年九月二十二日訊問筆錄），且被告既將自小客車質押與己○○
        ，經己○○轉賣予丙○○，其已喪失該自小客車之所有權，為何隨身攜帶該
        部自小客車之鑰匙？是前後所言矛盾，本院所辯，應屬事後卸責之詞，不足
        採信。
  （三）被告至建鑫中古汽車行，以老虎鉗、鱷魚鉗、破壞鉗、螺絲起子破壞建鑫中
        古車行鐵門上之鐵鍊後，以所有之鑰匙竊取該自小客車之事實，有被害人丙○○於警訊指訴：「於八十九年七月十一日下午二十二時三十分左右發現該
        車輛失竊，地點在民雄鄉○○○段地號四三三號失竊」、「我發現我買的報
        廢車失竊後，立即聯絡朋友幫忙尋找，於八十九年七月十二日凌晨零時十五
        分左右，在溪口鄉○○村路旁尋獲我失竊的報廢車，丁○○發現是我之後要
        立即逃跑，當要開我被竊車輛車門逃跑時，被我和我朋友截獲」等語（詳警
        卷第四頁背面）及「引擎號碼ＩＮＸＡＥ００ＢＩＳＺ三００六九三號自小
        客車是於八十九年七月十一日下午十一時三十分放在民雄鄉○○○段四三三
        地號失竊，我停在工廠裡，有鐵門，鐵門有用鐵鍊鎖著，鐵鍊被剪斷」等語
        （詳偵卷第九頁背面）。復有證人乙○○證稱：「我們是據民眾報案到現場
        的，我先到溪民路下崙路段，在查獲後我們有到建鑫車行看，發現原來建鑫
        車行裏面還停一部車，被推到車庫外面，那部車後面也有擦痕，與被告所竊
        取的自小客車後面的痕跡相符」、「查獲時看到自小客車駕駛座下發現老虎
        鉗、鱷魚鉗、破壞鉗、螺絲起子等物，鑰匙是插在鑰匙孔，絲瓜放在駕駛座
        旁的乘客座上，」等語（詳本院八十九年十月三十一日審判筆錄）明確。至
        被告所辯陳清誠、戊○○、志豪牧場印章及廢棄物清除處理合約書、鑰匙等
        物是從ＳＣ－九○三號小貨車上云云，惟查被告被查獲之嘉義縣溪口鄉○○
        村○○路段處，「該處二邊都是田，一百公尺外才有住家，沒有看到ＳＣ－
        九○三號小貨車」（詳本院八十九年九月二十二日丙○○陳述）、「現場並
        沒有小貨車」（詳本院八十九年十月三十一日證人乙○○證述），足證被告
        所辯，係虛構之詞。
  （五）此外，並有贓物領據、及老虎鉗、鱷魚鉗、破壞鉗、螺絲起子及鑰匙一串扣
        案可資佐證。
  （六）綜上，被告所辯不足採信，罪證明確，其犯行應堪認定。
二、按刑法第三百二十一條第一項第三款之攜帶兇器竊盜罪，係以行為人攜帶兇器竊
    盜為其加重條件，此所謂兇器，其種類並無限制，凡客觀上足對人之生命、身體
    、安全構成威脅，具有危險性之兇器均屬之，且祇須行竊時攜帶此種具有危險性
    之兇器為已足，並不以攜帶之初有行兇之意圖為必要（最高法院七十九年度臺上
    字第五二五三號判例參照），查被告持老虎鉗、鱷魚鉗、破壞鉗、螺絲起子等工
    具均為鐵質器具，客觀上足以對人之生命、身體、安全構成威脅，自屬兇器。又
    查被告所持老虎鉗、鱷魚鉗、破壞鉗、螺絲起子等工破壞建鑫車行之鐵鍊，該鐵
    鍊係用以鎖住該車行之鐵門，業據被害人丙○○供明（詳偵卷第十五頁背面），
    是該鐵鍊應屬安全設備。被告意圖為自己不法之所有，攜帶足為兇器之老虎鉗、
    鱷魚鉗、破壞鉗、螺絲起子老虎鉗、鱷魚鉗、破壞鉗、螺絲起子剪斷倉庫門上作
    為安全設備之鐵鍊，竊取他人之動產，核其所為係犯刑法第三百二十一條第一項
    第二款、第三款之加重竊盜罪。爰審酌被告之品性、犯罪之動機、目的、以老虎
    鉗、鱷魚鉗、破壞鉗、螺絲起子等工具破壞被害人倉庫鐵門後行竊之手段、被害
    人被竊自小客車之價值及被告犯罪後否認犯行，飾詞強辯等一切情狀，量處如主
    文所示之刑，以示懲儆。
三、扣案之鑰匙一串，為被告所有，業據被告供明在卷，且為其供犯罪所用之物，爰
    依刑法第三十八條第一項第二款宣告沒收。扣案之老虎鉗、鱷魚鉗、破壞鉗、螺
    絲起子各一支，被告否認為其所有，亦無證據足認係被告所有，爰不予諭知沒收
    。
據上論斷，應依刑事訴訟法第二百九十九條第一項前段，刑法第三百二十一條第一項
第二、三款、第三十八條第一項第二款，判決如主文。
本案經檢察官林俊良到庭執行職務
中    華    民    國      八十九      年      十一      月      三十    日
                                      臺灣嘉義地方法院刑事第二庭
                                          法  官  張    育    彰
右正本證明與原本無異。
如不服本判決，應於判決送達後十日內向本院提出上訴狀( 應附繕本 )。
中    華    民    國      八十九      年     十二       月      一      日
                                          書記官  馮    澤    文
附錄法條：刑法第三百二十一條第一項第二款、第三款
刑法第三百二十一條
犯竊盜罪而有左列情形之一者，處六月以上五年以下有期徒刑：
一、於夜間侵入住宅或有人居住之建築物、船艦或隱匿其內而犯之者。
二、毀越門扇、牆垣或其他安全設備而犯之者。
三、攜帶兇器而犯之者。
四、結夥三人以上而犯之者。
五、乘火災、水災或其他災害之際而犯之者。
六、在車站或埠頭而犯之者。
前項之未遂犯罰之。


司法院資訊處製作；財團法人民間司法改革基金會備份。
